【裁判字號】    95,訴,328
【裁判日期】    950526
【裁判案由】    清償信用卡消費款
【裁判全文】
臺灣士林地方法院民事判決               95年度訴字第328號
原      告  台北富邦商業銀行股份有限公司
                        及地下.
法定代理人  甲○○
訴訟代理人  丙○○
被      告  乙○○
上列當事人間清償信用卡消費款事件，本院於中華民國95年5 月
10日言詞辯論終結，判決如下：
    主  文
被告應給付原告新台幣伍拾萬陸仟捌佰陸拾捌元，及其中新台幣
肆拾捌萬柒仟貳佰捌拾壹元，自民國九十五年四月四日起至清償
日止，按年息百分之十九點六九計算之利息，並按前述利息加計
百分之十之違約金。
訴訟費用由被告負擔。
    事實及理由
甲、程序方面：
    本件被告乙○○之住所係在台北縣三重市，雖非屬本院轄區
    管轄之範圍，但兩造已於信用卡申請書之約定條款第27條約
    定「甲方（即被告）不履行本約定條款致涉訟時，合意以台
    灣士林地方法院‧‧為第一審管轄法院」，依民事訴訟法第
    24條規定，本院即屬有管轄權之法院，合先敘明。
乙、實體方面：
一、原告主張：被告於民國93年9 月17日與原告簽訂信用卡使用
    契約，領用信用卡1 張（卡號為0000000000000000），得於
    各特約商店記帳消費，依信用卡申請書之約定條款第14條第
    1 項約定，被告應於當期繳款截止日前向原告清償全部消費
    款，或以循環信用方式繳付最低應繳金額，逾期清償者，除
    喪失期限利益外，應另行給付原告按年息百分之十九點六九
    計算之利息，並按上開利息加計百分之十之違約金。嗣被告
    持上開信用卡，自94年2 月3 日起至95年3 月21日止，於特
    約商店消費簽帳，尚有新台幣（下同）487,281 元之消費帳
    款、滯納費用9,939 元、循環利息及滯納利息9,648 元，合
    計金額為506,868 元及其中487,281 元，自95年4 月4 日起
    至起至清償日止，按年息百分之十九點六九計算之利息及按
    前開利息加計百分之十之違約金未付。爰依信用卡申請書約
    定條款第14條第1 項請求被告如數給付，並聲明：如主文第
    1 項所示。
二、被告則以：對於有申請上開信用卡及刷卡消費，尚欠四十八
    餘萬元消費款之事實並不爭執，僅表示已申請債務協商及希
    望原告取消滯納金額之請求等語置辯。並聲明：駁回原告之
    訴。
三、經查，原告主張之事實，業據其提出予所述相符之信用卡申
    請書、約定條款、消費款明細表、滯納費用款明細表、滯納
    利息款明細表各1 紙（均影本）為證，可堪信為真實。雖被
    告辯稱已申請債務協商云云，然其亦自承尚未完成債務協商
    之手續，則前開申請之情形，本院尚難加以審酌。又被告希
    望原告取消滯納金額云云，亦遭原告所拒絕，則被告上開所
    辯，均不足採。
四、從而，原告依信用卡約定條款第14條第1 項約定，請求如主
    文第1 項所示之金額、利息及違約金，為有理由，應予准許
    。
五、據上論結，原告之訴為有理由，依民事訴訟法第78條，判決
    如主文。
中    華    民    國    95    年    5     月    26    日
                  民事第二庭  法  官  林政佑
以上正本證明與原本無異。
如對本判決上訴須於判決送達後20日內向本院提出上訴狀。
中    華    民    國    95    年    5     月    30    日
                              書記官  楊錫芬


司法院資訊處製作；財團法人民間司法改革基金會備份。
